Inventaris van archiefbescheiden betreffende de eilanden Urk, Emmeloord en Ens
Nationaal Archief, Den Haag
- Archivalia van de heren en vrouwen van Urk en Emmeloord, 1412-1792, I.
  - Stukken betreffende het bestuur en beheer van de eilanden, B.
    - Verbaal van een inspectiereis van Gerardt Schaep, heer van Kortenhoef, burgemeester en drie oudburgemeesters van Amsterdam, naar Urk en Emmeloord., 1661; 22; 1 stuk
      In dorso gemerkt S.
    - Stukken betreffende het gerechtelijke ondersoek in de zaak van Liesbeth Jansdr. en haar dochter Geertruyd Albertsdr. te Urk,beide beschuldigd van kindermoord., 1665; 23; 1 omslag
      Twee brieven gericht aan Mr. Andries de Graaf, oudburgemeester en raad van de stad Amsterdam ongenummerd;verdere stukken vertonen een nummering van I tot en met XIII, terwijl de nos. II en VI ontbreken.
    - Verzoekschrift van Herman Sanders, predikant van Ens en Emmeloord, aan de burgemeesteren der stad Amsterdam, heren van Urk en Emmeloord, om de inwoners van Emmeloord te gelasten het restant van zijn traktement uit te betalen, met bijlagen. Gelijktijdig notariëel afschrift., 1666; 24; 1 stuk
    - Brief van Richardus à Landtswerven predikant en waarnemend secretaris van Urk, aan de burgemeesteren en regeerders van de stad Ansterdam, over het werk aan "het hooge klif" tot conservatie van de vuurbaak., 1675; 25; 1 stuk
    - Attestatie van Pieter Jansen, burgemeester, omtrent een vermiste gulden uit de kerkbus, gedaan in de gerechtelijke vergadering op het eiland Urk, in presentie van drie andere burgemeesters, met een tweede stuk betreffende zeker conflict in de kerkelijke gemeente van Urk., 1746; z.d.; 26; 2 stukken
    - Extract uit de resolutien van de vroedschap der stad Amsterdam, houdende last aan haar Gedeputeerden ter Staten vergadering van Holland en West-Friesland, om met alle ernst en aandrang een voorstel te doen aan de stad Amsterdam de uitgaven te restitueren,die zij gedaan heeft en in de toekomst nog doen zal tot onderhoud van de eilanden Urk en Emmeloord., 1784; 27; 1 stuk
    - Extract uit de resolutien van de Staten van Holland en West-Friesland, betreffende het ingekomen advies van de Gecommitteerde Raden in 's-Gravenhage en Hoorn, over een financiele tegemoetkoming aan de stad Amsterdam in de onderhoudskosten van Urk en Emmeloord. Gedrukt., 1786; 28; 1 stuk
      Alle stemhebbende steden ontvingen een dergelijk extract. Het onderhavige exemplaar zal bestemd zijn geweest voor de stad Amsterdam.
    - Adviezen van de opzichter E.P. Seydel, en de stadsarchitect van Amsterdam J.S. Greutz in zake de versterking, c.q. het behoud van het eiland Emmeloord., 1785-1787; 29; 1 omslag
      De geadresseerde is een heer, die niet met name wordt genoemd.
    - Aantekeningen betreffende het verhandelde door de stad Amsterdam en de Staten van Holland en West-Friesland ten aanzien van de eilanden Urk en Emmeloord., 1784-1791; 30; 1 stuk
    - Minuut-brief van Mr. Jan Elias Huydecoper van Maarsseveen, heer van Maarsseveen, Neerdijk etc., ambachtsheer vanwege de stad Amsterdam van Urk en Emmeloord, aan de schout en burgemeesteren van Urk, waarbij hij kennis geeft de voornoemde heerlijkheden, namens de stad Amsterdam, te hebben overgedragen aan de Staten van Holland en West-Friesland., 1792; 31; 1 stuk
    - Lijsten van de goederen van de stad Amsterdam op Urk en Emmeloord., 1792; 32; 1 omslag
- Archivalia van de Gecommitteerden van de Staten van Holland en West-Friesland tot de zaken van de eilanden Ens, Emmeloord en Urk, 1710-1794, II.
  - Extract-resolutien van de Staten van Holland en West-Friesland en hun Gecommitteerde Raden in het Zuiderkwartier, ingekomen bij de Gecommitteerden tot de zaken van de eilanden Ens, Emmeloord en Urk. met retroacta van 1710-1739 en andere bijbehorende stukken., 1788-1794; 33; 1 omslag
  - Brieven van de Gedeputeerde Staten van Friesland en Overijssel en de Gecommitteerden van de Staten van Overijssel tot de zaken van het eiland Ens, aan de Gecommitteerden van de Staten van Holland en West-Friesland, betreffende Schokland. met bijbehorende stukken., 1789; 34; 1 omslag
  - Brieven en memories van de opzichter E.P.Seydel aan de Gecommitteerden van de Staten van Holland en West-Friesland betreffende Ens en Emmeloord, 1788-1794; met een schetskaart., 35; 1 omslag
    De brieven zijn veelal gericht aan de gecommitteerde Mr. D.A. Meerman van der Goes persoonlijk.
  - Verslagen van de conferenties van de Gecommitteerden van de provincies Holland, Friesland en Overijssel op het eiland Ens, en van het daar door hen verrichtte., 1787, 1789, 1791 en 1794; 36; 1 omslag
  - Bestekken van aanbesteding van het paal- of kistwerk op het eiland Ens, door de gecommitteerden van de provincies Holland, Friesland en Overijssel, en de leverantie van houtwaren voor dit eiland door de Gedeputeerden van de Staten van Overijssel., 1789-1794; 37; 1 omslag
  - Brieven en memories aan de Gecommitteerden van de Staten van Holland en West-Friesland tot de zaken van de eiland Ens, Emmeloord en Urk, betreffende het herstellen van de zeewerken van Urk en Emmeloord. met bijlagen., 1792-1794; 38; 1 omslag
    Onder de bijlagen bevindt zich een schetskaart.
  - Attestatie van de burgemeesteren van het eiland Emmeloord, dat aldaar zijn 62 huishoudingen, in totaal 281 zielen., 1792; 39; 1 stuk
  - Minuten en afschriften van uitgaande brieven van de Gecommitteerden van de Staten van Holland en West-Friesland tot de zaken van de eilanden Ens, Emmeloord en Urk., 1789-1794; 40; 1 omslag
  - Reisverhalen van de Gecommitteerden van de Staten van Holland en West-Friesland tot de zaken van de eilanden Ens, Emmeloord en Urk., 1790-1792; 41; 1 omslag
    De Gecommitteerden plachten hun dienstreis met een pleizierreis te verenigen, zij waren soms van hun familieleden vergezeld. In het reisverhaal van 1792 staat een beschrijving van de eilanden en hun bewoners.
  - Lijst van declaratien van daggelden, verschotten en verteringen van de Gecommitteerden van de Staten van Holland en West-Friesland naar het eiland Ens, ten lasten van de genoemde provincie, inzonderheid het Zuiderkwartier, van 1781-1787; met een concept-declaratie voor 1788., [1781-1787, 1788]; 42; 1 omslag
  - Rekeningen van E.P. Seydel van ontvangsten en uitgaven wegens de reparatien aan de paalwerken van het eiland Ens van 1788, 1790 en November 1792-1793, afgehoord door Gecommitteerden van de Staten van Holland, Friesland en Overijssel, respectievelijk in 1789., 1791 en 1794; 43; 1 omslag
    De acquiten tot deze rekeningen behorende moesten worden gedeponeerd ter Griffie van de Staten van Overijssel.
  - Financiële stukken van de Gecommitteerden van de Staten van Holland en West-Friesland met betrekking tot de eilanden Urk en Emmeloord., 1792-1794; 44; 1 omslag
  - Rekeningen van uitgaven ten bate van de eilanden Urk en Emmeloord, gedaan op last van de Gecommitteerden van de Staten van Holland en West-Friesland tot de zaken van genoemde eilanden. met bijlagen., 1792; 45; 1 omslag
  - Rekeningen als voren. met bijlagen., 1794; 46; 1 omslag
    Hierbij ook financiële aantekeningen.
  - Memorie van de opzichter G. Brands betreffende financiële zaken van de eilanden Urk en Emmeloord., z.d.; 47; 1 stuk
    In dorso "Een Memoorij voor mijn selsffs"; terecht gekomen tussen de stukken van de Gecommitteerden tot de zaken van de eilanden Ens, Emmeloord en Urk.
- Archivalia van de Gedeputeerden van de stad Amsterdam in de Staten van Holland en West-Friesland, 1791-1794, III.
  - Extract-resolutien van de Staten van Holland en West-Friesland naar aanleiding van uit Overijssel ontvangen brieven betreffende het eiland Ens, bestemd voor de Gedeputeerden van de stad Amsterdam in de Staten voornoemd. met bijlagen., 1791 en 1794; 48; 2 stukken